【裁判字號】    94,交簡上,233
【裁判日期】    950126
【裁判案由】    過失傷害
【裁判全文】
臺灣高雄地方法院刑事判決           94年度交簡上字第233號
 上  訴  人  丙○○
 即  被  告
 選任辯護人  鍾義律師
上列被告因過失傷害案件，不服本院高雄簡易庭中華民國94年8
月31日94年度交簡字第1794號第一審簡易判決（聲請簡易判決處
刑案號：臺灣高雄地方法院檢察署94年度偵字第1340號），提起
上訴，本院管轄之第2 審合議庭判決如下：
    主  文
上訴駁回。
丙○○緩刑貳年。
    事實及理由
一、本件被告丙○○所犯係死刑、無期徒刑、最輕本刑為3 年以
    上有期徒刑以外之罪，其於準備程序中就被訴事實為有罪之
    陳述，經本院告知簡式審判程序之旨，並聽取公訴人、被告
    之意見後，認為適宜進行簡式審判程序，依刑事訴訟法第
    273 條之1 第1 項規定，裁定進行簡式審判程序，故本件依
    照刑事訴訟法第273 條之2 ，其證據調查，不受第159 條第
    1 項、第161 條之2 、第161 條之3 、第163 條之1 及第
    164 條至第170 條規定之限制，合先敘明。
二、本案經本院審理結果，認第一審簡易判決之認事用法及量刑
    均無不當，應予維持，並引用如附件第一審簡易判決書（含
    聲請簡易判決處刑書）記載之事實、證據及理由。
三、原審以被告事證明確，因而適用刑事訴訟法第449 條第1 項
    、第3 項，刑法第284 條第1項 前段、第41條第1 項前段，
    罰金罰鍰提高標準條例第1 條前段、第2 條，並審酌被告素
    行良好，因過失犯此罪行，犯後坦承擦撞之事實惟否認有過
    失之態度，並被害人之傷勢及其他一切情狀，量處被告有期
    徒刑3 月，同時諭知以新台幣300 元折算1 日之易科罰金折
    算標準。經核原判決認事用法均無不合，量刑亦屬適度，辯
    護人雖為被告辯稱被害人陳黃清順貿然左轉致肇生本件事故
    ，被告依照信賴原則並無過失云云，然原審已就此詳予說明
    ，被告執詞提起上訴，為無理由，應予駁回。
四、末查，被告從無前科，此有臺灣高等法院被告前案紀錄表1
    份在卷足參，堪認素行良好，且現於正修科技大學就讀，僅
    因一時失慮，偶罹刑典，然於本院審理時已坦承犯行，並表
    悔意，已與告訴代理人即被害人陳黃清順之子甲○○達成和
    解，而得告訴代理人之原諒，此有委任狀、被告學生證影本
    及本院95年1 月19日審判筆錄1 紙在卷可按，信其經此刑之
    宣告後，應知警惕而無再犯之虞，本院因認以暫不執行其刑
    為適當，爰併予宣告緩刑2 年，用啟自新。
據上論結，應依刑事訴訟法第455 條之1 第1 項、第3 項、第
368 條、第373 條、刑法第74條第1 款，判決如主文。
本案經檢察官乙○○到庭執行職務。
中    華    民    國    95    年    1     月    26    日
                  刑事第八庭  審判長法  官  李政庭
                                    法  官  賴文姍
                                    法  官  黃宣撫
不得上訴。
以上正本證明與原本無異。
中    華    民    國    95    年    1     月    26    日
                                    書記官  鄭永媚


司法院資訊處製作；財團法人民間司法改革基金會備份。
